---
title: "R Notebook"
output: html_notebook
---


```{r}
getwd()
setwd("/Users/mac/Desktop/ISA/UV213_DataMining/Projet/DataSet/")
Train=read.csv("train.csv",header= TRUE)
Test=read.csv("test.csv",header=TRUE)
Store=read.csv("store.csv", header= TRUE)

```

```{r}
library(zoo)
library(ggplot2)
library(forecast)
library(data.table)
library(corrplot)
library(ggplot2)
```


)
```{r}

# Convertir Date en type Date
Train$Date <- as.Date(Train$Date)
Test$Date <- as.Date(Test$Date)

#Convertir les variables en factor
Train$SchoolHoliday= as.factor(Train$SchoolHoliday)
Train$Promo= as.factor(Train$Promo)
Train$Open= as.factor(Train$Open)
Train$DayOfWeek=as.factor(Train$DayOfWeek)
# Convertir Promo2since en date 
Store$Promo2Since <- as.POSIXct(paste(Store$Promo2SinceYear, Store$Promo2SinceWeek, 1, sep = "-"),format = "%Y-%U-%u")
Store$Promo2Since <- as.Date(Store$Promo2Since)
Store$Promo2SinceWeek <- NULL
Store$Promo2SinceYear <- NULL

# Convertir Competitionopensince en date
Store$CompetitionOpenSince <- as.yearmon(paste(Store$CompetitionOpenSinceYear,                Store$CompetitionOpenSinceMonth, sep = "-"))
Store$CompetitionOpenSinceMonth <- NULL
Store$CompetitionOpenSinceYear <- NULL
Store$Promo2 <- as.factor(Store$Promo2)
```

```{r}
### MERGED DATABASE ###
MergedData=merge(Train,Store, by="Store")
```




```{r}
                    
                      # HISTORIQUE DES DONNEES #


####### TRAIN SET ###############
## Store : 1 a 1115
## Dayofweek : 1 a 7
## Data : 1/1/2013 a 31/7/2015 - 2 ans et 7 mois
## Sales: 0 a 41551
## Customers : 0 a 7388
## Open : 0 or 1
## Promo : 0 or 1
## State Holiday : a - public // b - Easter // c - Christmas // 0 - None
## School holiday 0 or 1 



####### STORE SET ##############
# Storetype = a -b -c -d
# Assortment a- Basic // b- Extra // c- Extended
# Competition distance 20 - 75860
# Competition open .. month - year
# Promo2  day-month-year
# Promo interval 
```


 #### EXPLORATORY DATA ANALYSIS ####
 
Etude du nombre de clients affluent aux différents magasins.
```{r}
#### CUSTOMERS ####

correlation_SalesCust=cor(Train$Sales, Train$Customers)
correlation_SalesCust

Moy_clients1=mean(dplyr::filter(Train,Train$Promo=='1',Train$Open==1)$Customers)
Moy_clients0=mean(dplyr::filter(Train,Train$Promo=='0',Train$Open==1)$Customers)
Moy_clients1>Moy_clients0

boxplot(dplyr::filter(Train,Train$Open==1)$Customers ~ dplyr::filter(Train,Train$Open==1)$Promo, xlab="Promo",ylab="Nombre de clients")


```
## Forte corrélation entre les ventes et le nombre de clients
## Pretty Obvious though :)
## La variable customers ne figure pas sur le test set fourni par Rossmann 
## Deux approches possibles alors : Soit on predit le nombre de clients pour chaque store puis on calcule les ventre OU on elmine les informations concernants le nombre de clients
 
 
 
 

 
    Etude du Store type : Ventes - Frequence de chaque type - WE 
```{r}
####### STORE TYPE ############
boxplot(MergedData$Sales~MergedData$StoreType)


# Distribution des store type #
Q=data.frame(Count=c(600,17,148,348))
PQ1=ggplot(Q,aes(x=c("a","b","c","d"),y=Q$Count))
PQ1+geom_bar(stat="identity",fill="steelblue", width=0.5)+labs(x="Store Type", y = "Store Count")

# Distribution des ventes en fonction du type #
Storea=mean(dplyr::filter(MergedData,MergedData$Open==1,MergedData$StoreType=='a')$Sales)
Storeb=mean(dplyr::filter(MergedData,MergedData$Open==1,MergedData$StoreType=='b')$Sales)
Storec=mean(dplyr::filter(MergedData,MergedData$Open==1,MergedData$StoreType=='c')$Sales)
Stored=mean(dplyr::filter(MergedData,MergedData$Open==1,MergedData$StoreType=='d')$Sales)

R=data.frame(Count=c(6925,10231,6932,6822))
PQ3=ggplot(R,aes(x=c("a","b","c","d"),y=R$Count))
PQ3+geom_bar(stat="identity",fill="steelblue", width=0.5)+labs(x="Store Type", y = "Sales Count")

########## Ouverture des magasins durant le weekend #######

b_OuvertsDimanche=length(which(MergedData$DayOfWeek==7 & MergedData$Open==1 & MergedData$StoreType=='b'))

b_OuvertsSamedi=length(which(MergedData$DayOfWeek==6 & MergedData$Open==1 & MergedData$StoreType=='b'))
b_FermesDimanche=length(which(MergedData$DayOfWeek==7 & MergedData$Open==0 & MergedData$StoreType=='b'))

b_FermeSamedi =length(which(MergedData$DayOfWeek==6 & MergedData$Open==0 & MergedData$StoreType=='b'))

c_OuvertsSamediE=length(which(MergedData$DayOfWeek==6 & MergedData$Open==1 & MergedData$StoreType=='c'))
c_FermesSamedi=length(which(MergedData$DayOfWeek==6 & MergedData$Open==0 & MergedData$StoreType=='c'))

c_OuvertsDimanche=length(which(MergedData$DayOfWeek==7 & MergedData$Open==1 & MergedData$StoreType=='c'))
c_FermesDimanche=length(which(MergedData$DayOfWeek==7 & MergedData$Open==0 & MergedData$StoreType=='c'))

a_OuvertsSamedi=length(which(MergedData$DayOfWeek==6 & MergedData$Open==1 & MergedData$StoreType=='a'))
a_FermesSamedi=length(which(MergedData$DayOfWeek==6 & MergedData$Open==0 & MergedData$StoreType=='a'))

a_OuvertsDimanche=length(which(MergedData$DayOfWeek==7 & MergedData$Open==1 & MergedData$StoreType=='a'))
a_FermesDimanche=length(which(MergedData$DayOfWeek==7 & MergedData$Open==0 & MergedData$StoreType=='a'))

### ON PEUT SUPPOSER QUE LES MAGASINS A SONT FERMES LES DIMANCHE ET OVERT LES SAMEDIS ( A CROISER AVEC LES FETES ) !

d_OuvertsSamedi=length(which(MergedData$DayOfWeek==6 & MergedData$Open==1 & MergedData$StoreType=='d'))
d_FermesSamedi=length(which(MergedData$DayOfWeek==6 & MergedData$Open==0 & MergedData$StoreType=='d'))

d_OuvertsDimanche=length(which(MergedData$DayOfWeek==7 & MergedData$Open==1 & MergedData$StoreType=='d'))
d_FermesDimanche=length(which(MergedData$DayOfWeek==7 & MergedData$Open==0 & MergedData$StoreType=='d'))


countsdimanche =data.frame(supp=rep(c("Fermé","Ouvert"), each=4),                         stores=rep(c("a","b","c","d"),2), 
counts=c(a_FermesDimanche,b_FermesDimanche,c_FermesDimanche,d_FermesDimanche,a_OuvertsDimanche,b_OuvertsDimanche,c_OuvertsDimanche,d_OuvertsDimanche))
ggplot(data=countsdimanche, aes(x=stores, y=counts, fill=supp)) +geom_bar(stat="identity", position=position_dodge())

```

## Les stores de type b ont la plus grande moyenne de vente mais sont les moins presents 
## a c et d ont des moyennes quasi-similaires 
## ON PEUT SUPPOSER QUE LES MAGASINS B SONT OUVERTS LES WEEKEND ( A CROISER AVEC LES FETES ) !
## ON PEUT SUPPOSER QUE LES MAGASINS A - C et D SONT FERMES LES DIMANCHE ET OVERT LES SAMEDIS ( A CROISER AVEC LES FETES ) !

### On peut supprimer les lignes ou open=0 vu que ca ne nous apportera rien en termes d'apprentissage###





```{r}
####### Promotions #######

## How many stores are involved in a long term promotion ? ##
S=data.frame(Count=c(571,544))
PQ2=ggplot(S,aes(x=c("Running a long term promo","Not running a long term promo"),y=S$Count))
PQ2+geom_bar(stat="identity",fill="steelblue", width=0.5)+labs(x="Store Type", y = "Store Count")


## what is the effect of a single day promotion on Sales ? ##
boxplot(dplyr::filter(MergedData,MergedData$Open==1)$Sales~dplyr::filter(MergedData,MergedData$Open==1)$Promo)
# Augmentation de la mediane 


```
```{r}
####  Nombre de Stores qui figurent sur la train set et le test set ####

stores_id <- as.numeric(as.character(unique(Test$Store)))
A <- Train[Train$Store %in% stores_id,]
nrow(A)


```
## On peut egalement enlever les id des stores qui ne figurent pas sur le test set vu que l'apprentissage se fait sur chaque store en particulier.


```{r}


## series temporelles ?
## Tracer l'evolution des ventes/clients pour chaque date 
summary(Train)
summary(Store)
summary(MergedData)
```

