
## Chargement des donnees
Training set : train.csv
Test set : test.csv
Information sur les magasins : store.csv
States ou se trouvent les magasins : ST.csv
Meteo 
Holidays


#### DATA ####
```{r}
getwd()
setwd("/Users/mac/Desktop/ISA/UV213_DataMining/Projet/Dataset")
Train<-read.csv("train.csv",header = TRUE)
Train$Date<- as.POSIXct(Train$Date ,format = "%Y-%m-%d")
Store=read.csv("store.csv", header = TRUE, na.strings = "")
Test= read.csv("test.csv", header =  TRUE)
```

#### EXTERNAL DATA ####
```{r}
### States ou se trouve chaque magasin
States=read.csv("ST.csv", header = TRUE)
States$X.1 <- NULL
States$X <- NULL

### Weather ###
Bavaria= read.csv("Bavaria.csv", header = TRUE)
Bavaria$State= rep('Bavaria',length(Bavaria$Date))

#############
Berlin= read.csv("Berlin.csv", header = TRUE)
Berlin$State= rep('Berlin',length(Berlin$Date))

############
Hesse= read.csv("Hesse.csv", header = TRUE)
Hesse$State= rep('Hesse',length(Hesse$Date))

############
NorthRhine= read.csv("NorthRhine.csv", header = TRUE)
NorthRhine$State= rep('North Rhine-Westphalia',length(NorthRhine$Date))

############
Saxony= read.csv("Saxony.csv", header = TRUE)
Saxony$State= rep('Saxony',length(Saxony$Date))

############
SaxonyAnhalt= read.csv("SaxonyAnhalt.csv", header = TRUE)
SaxonyAnhalt$State= rep('Saxony-Anhalt',length(SaxonyAnhalt$Date))

############
SchleswigHolstein= read.csv("SchleswigHolstein.csv", header = TRUE)
SchleswigHolstein$State= rep('Schleswig-Holstein',length(SchleswigHolstein$Date))

############
RhinelandPalatinate= read.csv("RhinelandPalatinate.csv", header = TRUE)
RhinelandPalatinate$State= rep('Rhineland-Palatinate',length(RhinelandPalatinate$Date))

############
Bremen= read.csv("Bremen.csv", header = TRUE)
Bremen$State= rep('Bremen',length(Bremen$Date))

############
LoweSaxony= read.csv("LowerSaxony.csv", header = TRUE)  
LoweSaxony$State= rep('Lower-Saxony',length(LoweSaxony$Date))

############
Hamburg= read.csv("Hamburg.csv", header = TRUE)
Hamburg$State= rep('Hamburg',length(Hamburg$Date))

############
Thuringen= read.csv("Thüringen.csv", header = TRUE) 
Thuringen$State=rep('Thuringia',length(Thuringen$Date))

############
Baden= read.csv("BadenWurttemberg.csv", header = TRUE)  
Baden$State=rep('Baden-Württemberg',length(Baden$Date))

WeatherStores=rbind(Bavaria,Berlin,Hesse,NorthRhine,Hamburg,SaxonyAnhalt,Saxony,LoweSaxony,Thuringen,Baden,Bremen,RhinelandPalatinate,SchleswigHolstein)
```

#### JOINTURE DES TABLES ####

```{r}
MergedData=merge(Train,Store, by="Store")
MergedData=merge(MergedData, States, by="Store")
MergedData=merge(MergedData, WeatherStores, by=c("State","Date"))

```


#### AJUSTEMENT DU TYPE DES VARIABLES ###
```{r}
MergedData$CompetitionOpenSince<- as.POSIXct(paste(MergedData$CompetitionOpenSinceYear ,MergedData$CompetitionOpenSinceMonth , 1, sep = "-"),format = "%Y-%m-%d")
## Info redondante
MergedData$CompetitionOpenSinceMonth <-NULL
MergedData$CompetitionOpenSinceYear <-NULL

#############
MergedData$Promo2Since <- as.POSIXct(paste(MergedData$Promo2SinceYear,MergedData$Promo2SinceWeek, 1, sep = "-"),format = "%Y-%U-%u")
MergedData$Promo2SinceWeek <- NULL
MergedData$Promo2SinceYear <- NULL

##############
MergedData$DayOfWeek<-factor(MergedData$DayOfWeek)
Test$DayOfWeek<-factor(Test$DayOfWeek)

#############
MergedData$Open<-factor(MergedData$Open)
Test$Open<-factor(Test$Open)

###############
MergedData$Promo<-factor(MergedData$Promo)
Test$Promo<-factor(Test$Promo)

################
MergedData$SchoolHoliday<-factor(MergedData$SchoolHoliday)
Test$SchoolHoliday<-factor(Test$SchoolHoliday)

###################
```

####  NOUVELLES FEATURES ####


```{r}
### Nombre de jours depuis que la competition est la ###
MergedData$Competition=((MergedData$Date -MergedData$CompetitionOpenSince))/(3600*24)
MergedData$CompetitionOpenSince  <- NULL


### Nombre de jours depuis que la promo 2 est lancee
MergedData$Promo2=((MergedData$Date -MergedData$Promo2Since))/(3600*24)
MergedData$Promo2Since  <- NULL

### Moyenne de vente par store sur toute la periode
MergedData$MoyenneVentesStore <- rep(0,length(MergedData$Date))
for (i in Store$Store){
df=dplyr::filter(MergedData,MergedData$Store==i)
ind=which(MergedData$Store==i)
Moyenne=(mean(log(df$Sales+1)))
MergedData$MoyenneVentesStore[ind] <- Moyenne
}

### Moyenne de vente par jour de la semaine
MergedData$MoyenneVentesJour <- rep(0,length(MergedData$Date))
for ( e in 1:7){
df=dplyr::filter(MergedData,MergedData$DayOfWeek==e)
ind=which(MergedData$DayOfWeek==e)
Moyenne=(mean(log(df$Sales+1)))
MergedData$MoyenneVentesJour[ind] <- Moyenne
}
```


```{r}
write.csv(MergedData,'MergedDF.csv')
```



#### TRAIN AND TEST SET  ####

```{r}
library(xgboost)

trainingset=data.frame(Store=MergedData$Store,Date=MergedData$Date, State=MergedData$State, DayOfWeek=MergedData$DayOfWeek, MoyenneVentesJour=MergedData$MoyenneVentesJour,Sales= MergedData$Sales,Customers=MergedData$Customers,MoyenneVentesStore=MergedData$MoyenneVentesStore,Open=MergedData$Open,StateHoliday= MergedData$StateHoliday, SchoolHoliday=MergedData$SchoolHoliday, CompetitionDistance=MergedData$CompetitionDistance,Competition=MergedData$Competition,Promo2=MergedData$Promo2, Promo=MergedData$Promo, StoreType= MergedData$StoreType, AssortmentType=MergedData$Assortment)
```


```{r}

testingset=data.frame(Test)
testingset=merge(testingset,States,by='Store')
testingset=merge(testingset,Store, by='Store')
```


```{r}
testingset$Date<- as.POSIXct(testingset$Date ,format = "%Y-%m-%d")
testingset$CompetitionOpenSince<- as.POSIXct(paste(testingset$CompetitionOpenSinceYear ,testingset$CompetitionOpenSinceMonth , 1, sep = "-"),format = "%Y-%m-%d")
# ## Info redondante
testingset$CompetitionOpenSinceMonth <-NULL
testingset$CompetitionOpenSinceYear <-NULL
#
# #############
testingset$Promo2Since <- as.POSIXct(paste(testingset$Promo2SinceYear,testingset$Promo2SinceWeek, 1, sep = "-"),format = "%Y-%U-%u")
 testingset$Promo2SinceWeek <- NULL
 testingset$Promo2SinceYear <- NULL

# ##############
 testingset$DayOfWeek<-factor(testingset$DayOfWeek)

# #############
 testingset$Open<-factor(testingset$Open)

# ###############
 testingset$Promo<-factor(testingset$Promo)

# ################
 testingset$SchoolHoliday<-factor(testingset$SchoolHoliday)
```


```


#### PREPARER LE TEST SET ####
```{r}

# ### COMPETITION
# testingset$Competiton=((testingset$Date -testingset$CompetitionOpenSince))/(3600*24)
# testingset$CompetitionOpenSince <- NULL
# 
# ### Nombre de jours depuis que la promo 2 est lancee
# testingset$Promo2=((testingset$Date -testingset$Promo2Since))/(3600*24)
# testingset$Promo2Since  <- NULL
# 
# ### Moyenne de vente par store sur toute la periode
# testingset$MoyenneVentesStore <- rep(0,length(testingset$Date))
# for (i in Store$Store){
# df=dplyr::filter(MergedData,MergedData$Store==i)
# ind=which(testingset$Store==i)
# Moyenne=log(mean(df$Sales))
# testingset$MoyenneVentesStore[ind] <- Moyenne
# }
# 
# ### Moyenne de vente par jour de la semaine
# testingset$MoyenneVentesJour <- rep(0,length(testingset$Date))
# for ( e in 1:7){
# df=dplyr::filter(MergedData,MergedData$DayOfWeek==e)
# ind=which(testingset$DayOfWeek==e)
# Moyenne=log(mean(df$Sales))
# testingset$MoyenneVentesJour[ind] <- Moyenne
# }
```



######### FOR NOOOOOW #####

```{r}
trainingset=trainingset[order(trainingset$Date),]

Open=dummy(trainingset$Open)
Dayofweek=dummy(trainingset$DayOfWeek)
StateHol=dummy(trainingset$StateHoliday)
SchoolHoli=dummy(trainingset$SchoolHoliday)
Promo=dummy(trainingset$Promo)
Typee=dummy(trainingset$StoreType)
Assortment=dummy(trainingset$AssortmentType)
trainingset=cbind(trainingset,Open,Dayofweek,StateHol,SchoolHoli,Promo,Typee,Assortment)
trainingset$Open <- NULL
trainingset$Promo <- NULL
trainingset$StoreType <- NULL
trainingset$AssortmentType <- NULL
trainingset$StateHoliday <- NULL
trainingset$SchoolHoliday <- NULL
trainingset$DayOfWeek <- NULL
trainingset$Sales = log( trainingset$Sales+1)

TestBis=trainingset[964805:1017209,]
sales = exp(TestBis$Sales)-1
TestBis$Customers <- NULL
TestBis$Sales <- NULL
TrainBis=trainingset[0:964804,]
```

#### TRYING DUMMY VARIABLES ###


```{r}
library('dummies')
Open=dummy(TrainBis$Open)
Dayofweek=dummy(TrainBis$DayOfWeek)
StateHol=dummy(TrainBis$StateHoliday)
SchoolHoli=dummy(TrainBis$SchoolHoliday)
Promo=dummy(TrainBis$Promo)
Typee=dummy(TrainBis$StoreType)
Assortment=dummy(TrainBis$AssortmentType)
TrainBis=cbind(TrainBis,Open,Dayofweek,StateHol,SchoolHoli,Promo,Typee,Assortment)
TrainBis$Open <- NULL
TrainBis$Promo <- NULL
TrainBis$StoreType <- NULL
TrainBis$AssortmentType <- NULL
TrainBis$StateHoliday <- NULL
TrainBis$SchoolHoliday <- NULL
TrainBis$DayOfWeek <- NULL

Open=dummy(TestBis$Open)
Dayofweek=dummy(TestBis$DayOfWeek)
StateHol=dummy(TestBis$StateHoliday)
SchoolHoli=dummy(TestBis$SchoolHoliday)
Promo=dummy(TestBis$Promo)
Typee=dummy(TestBis$StoreType)
Assortment=dummy(TestBis$AssortmentType)
TestBis=cbind(TestBis,Open,Dayofweek,StateHol,SchoolHoli,Promo,Typee,Assortment)
TestBis$Open <- NULL
TestBis$Promo <- NULL
TestBis$StoreType <- NULL
TestBis$AssortmentType <- NULL
TestBis$StateHoliday <- NULL
TestBis$SchoolHoliday <- NULL
TestBis$DayOfWeek <- NULL

```

```{r}
RMSPE <- function(preds, dtrain) {
  labels <- getinfo(dtrain, "label")
  elabs <- exp(as.numeric(labels))
  epreds <-exp(as.numeric(preds))
  eratio <- as.numeric((elabs-epreds)/elabs)
  err <- mean(eratio**2)
  return(list(metric = "RMPSE", value = sqrt(err)))
}
```



```{r}
xgb <- xgboost(data =  data.matrix(TrainBis), 
 label = as.numeric(TrainBis$Sales), 
 eta = 0.1,
 max_depth = 10, 
 nround=30, 
 subsample = 0.4,
 colsample_bytree = 0.3,
 seed = 1,
   eval_metric = RMSPE,
 objective = "reg:linear",
 nthread = -1
)
```



```{r}
TestBis =TestBis[order(TestBis$Date),]
test<-xgb.DMatrix(data=data.matrix(TestBis))
pred <- predict(xgb, test)
pred = exp(pred)-1
sales=trainingset$Sales[964805:1017209]
sales = exp(sales)-1
rmse=mean((sales-pred)^2)

submission <- data.frame(Id=testingset$Id, Sales=pred)
write.csv(submission, "xgboost.csv",row.names=F)
```


```{r}
require(glmnet)
```


